臺灣士林地方法院民事裁定
110年度消債更字第254號
債  務  人  温昭和  
代  理  人  吳忠德律師
上列債務人聲請更生事件，本院裁定如下：
    主  文
債務人温昭和自民國一百一十一年一月二十一日十七時起開始更
生程序。
命司法事務官進行本件更生程序。
    理  由
一、按債務人對於金融機構負債務者，在聲請更生前，應向最大
    債權金融機構請求協商債務清償方案，或向其住、居所地之
    法院或鄉、鎮、市、區調解委員會聲請債務清理之調解，消
    費者債務清理條例（下稱消債條例）第151條第1項定有明文
    。次按債務人不能清償債務或有不能清償之虞，且無擔保或
    無優先權之本金及利息債務總額未逾新臺幣（下同）1,200
    萬元者，於法院裁定開始清算程序或宣告破產前，得向法院
    聲請更生，此觀消債條例第3條、第42條第1項規定自明。又
    法院開始更生程序之裁定，應載明其年、月、日、時，並即
    時發生效力；法院裁定開始更生程序後，得命司法事務官進
    行更生程序，復為消債條例第45條第1項、第16條第1項所明
    定。
二、聲請意旨略以：伊有不能清償債務之虞，前已向本院聲請債
    務清理之調解，惟調解不成立。又伊無擔保或無優先權之本
    息債務總額未逾1,200萬元，復未經法院裁定開始清算程序
    及宣告破產，爰聲請更生等語。
三、經查，債務人主張之上開事實，有財團法人金融聯合徵信中
    心當事人綜合信用報告之債務清理條例前置協商專用債權人
    清冊（見本院110年度司消債調字第331號，下稱調解卷，第
    8至10頁背面）、全國財產稅總歸戶財產查詢清單（見調解
    卷第11頁）、民國108至109年度綜合所得稅各類所得資料清
    單（見調解卷第12至13頁）、客戶交易明細（見調解卷第14
    至14頁背面）、UberEats收入明細（見調解卷第15至16頁背
    面、本院卷第86至114頁）、華辰保全股份有限公司薪資明
    細（見調解卷第17至21頁、本院卷第157頁）、108年10月起
    迄今之存摺封面及內頁影本（見調解卷第22至24頁背面、本
    院卷第46至64頁）、勞工保險被保險人投保資料表（見調解
    卷第25至25頁背面、本院卷第116至117頁）、臺灣新北地方
    法院（下稱新北地院）110年1月5日新北院賢109司執地字第
    107510號執行命令（見調解卷第26至27頁、本院卷第40至42
    頁）、新北地院110年6月5日新北院賢110司執明字第59790
    號執行命令（見調解卷第28至28頁背面、本院卷第44至45頁
    ）、調解不成立證明書（見調解卷第61頁）、戶籍謄本（見
    本院卷第36至38、118、133至135頁）、集保戶往來參加明
    細資料表（見本院卷第66頁）、保管帳戶客戶餘額表（見本
    院卷第68頁）、客戶存券異動明細表（見本院卷第70頁）、
    投資人於各專戶無資料明細表（見本院卷第72頁）、投資人
    於清算交割銀行未開戶明細表（見本院卷第74頁）、中華民
    國人壽保險商業同業公會投保查詢資料（見本院卷第76至79
    頁）、富邦產險保險單、收據及繳納證明單（見本院卷第80
    至84頁）、債務人配偶勞工保險被保險人投保資料表（見本
    院卷第120至121頁）、債務人配偶108至109年度綜合所得稅
    各類所得資料清單及全國財產稅總歸戶財產查詢清單（見本
    院卷第122至125頁）、房屋租賃契約書（見本院卷第127至1
    31頁）、債務人之母108至109年度綜合所得稅各類所得資料
    清單及全國財產稅總歸戶財產查詢清單（見本院卷第137至1
    41頁）、債務人子女108至109年度綜合所得稅各類所得資料
    清單及全國財產稅總歸戶財產查詢清單（見本院卷第143至1
    53頁）在卷可稽，堪認屬實。債務人居住於新北市汐止區，
    名下無財產，每月收入約27,000元（見本院卷第32頁），每
    月必要支出即必要生活費用依新北市111年每人每月最低生
    活費1.2倍計算為18,960元，另外每個月尚須支出債務人之
    母扶養費4,000元，依債務人之債務總金額已達2,213,174元
    （見調解卷第5頁）觀之，綜合評估債務人財產、信用及勞
    力等狀況，堪認債務人有不能清償債務之虞。此外，復查無
    消債條例第6條第3項、第8條或第46條各款所定駁回更生聲
    請之事由，債務人聲請更生，應屬有據，爰依首揭規定，裁
    定其應予開始更生程序，並命司法事務官進行本件更生程序
    。
四、爰裁定如主文。
中　　華　　民　　國　　111 　年　　1 　　月　　21　　日
                  民事第三庭  法　官　陳世源　
以上正本係照原本作成。
本件裁定不得抗告。　　　　　　　　　
中　　華　　民　　國　　111 　年　　1 　　月　　21　　日
                              書記官  吳婉萱